【裁判字號】    90,易,1104
【裁判日期】    900427
【裁判案由】    毒品危害防制條例
【裁判全文】
台灣台中地方法院刑事判決                          九十年度易字第一一四號
    公  訴  人  臺灣臺中地方法院檢察署檢察官
    被      告  甲○○
右列被告因違反毒品危害防制條例案件，經檢察官提起公訴（八十九年度毒偵字第五
四０一號、九十年度毒偵字第一八０號），本院判決如左：
    主  文
甲○○連續施用第二級毒品，累犯，處有期徒刑壹年。扣案之安非他命毒品貳包（合
計毛重貳點伍公克）沒收銷燬之、吸食器壹組沒收。又持有第一級毒品，累犯，處有
期徒刑伍月。扣案之海洛因毒品貳包（合計淨重零點壹玖公克、包裝重壹點壹陸公克
）沒收銷燬之。主刑部分應執行有期徒刑壹年月。
    事  實
一、甲○○前有多次違反麻醉藥品管理條例前科，其中於民國八十四年間，先後因違
    反麻醉藥品管理條例，各判處有期徒刑七月，定執行刑一年，於八十五年一月十
    八日假釋交付保護管束，因保護管束期滿日期為八十五年二月十八日，期滿未被
    撤銷假釋而執行完畢。復於八十六年間施用毒品，經本院裁定送觀察、勒戒，經
    考核認無繼續施用毒品之傾向後，由本院於八十七年七月二十一日以八十七年度
    易緝字第四○六號，判決免刑確定。又於八十七年間因施用毒品，再經本院裁定
    送觀察、勒戒，經考核認無繼續施用毒品之傾向後，由台灣台中地方法院檢察署
    檢察官於八十七年十一月十六日以八十七年度偵字第二○二八○、二四○四三號
    為不起訴處分確定後，嗣又繼續施用第一、二級毒品，經台灣台中地方法院檢察
    署檢察官以八十八年度聲戒字第四九八號聲請裁定令入戒治處所施以強制戒治，
    及以八十八年度偵字第二二０八號、八十九年度毒偵字第二五五０號分別聲請簡
    易判決處刑，經本院裁定令入戒治處所施以強制戒治，及以不宜以簡易處刑，均
    改依通常程序審理並以八十八年度易字第一九０四號、八十九年度訴字第二００
    九號各判處有期徒刑十月、一年二月確定。嗣甲○○送台灣台中戒治所強制戒治
    ，其成效經評定為合格，無繼續戒治之必要，由本院以八十九年度毒聲字第三０
    五一號裁定甲○○停止戒治，所餘戒治期間，付保護管束。詎甲○○明知安非他
    命已列為毒品危害防制條例第二條第二項第二款所稱之第二級毒品，竟仍基於施
    用毒品之概括犯意，於保護管束期間內，自八十九年七月十日上午十時許起，至
    同年八月七日下午二時許止，在台中市○○街八十二號七樓之四二室友人住處，
    以將第二級毒品安非他命置於吸食器內再燒烤吸其產生之煙霧方式，約每隔二至
    三日施用一次，連續施用多次。迨於八十九年七月二十五日經台灣台中地方法院
    檢察署通知定期檢驗，採其尿液送驗定，呈甲基安非他命陽性反應。又於八十九
    年八月七日下午五時許，在上揭處所，為警查獲，並扣得第二級毒品安非他命二
    包（合計毛重二點五公克）及吸食器一組；復在上揭處所及甲○○所使用之車牌
    號碼Ｂ八－三五七六號自小客車內，分別查獲甲○○持有第一級毒品海洛因二包
    （合計淨重０．一九公克、包裝重一．一六公克）。
二、案經台中市警察局第四分局報告臺灣臺中地方法院檢察署檢察官偵查起訴。
    理  由
一、訊據被告甲○○固對於右揭施用第二級毒品及持有在其使用之上開自小客車內查
    獲之該包第一級毒品海洛因等犯行坦承不諱，惟矢口否認持有在上開處所查獲之
    該包第一級毒品海洛因（以上二包海洛因毒品合計淨重０．一九公克、包裝重一
    ．一六公克），辯稱：在屋內所查獲之毒品均非伊所有云云。然查：右揭事實均
    業據被告於警訊中坦承不諱，且證人黃曉琪亦於警訊中證述查獲之毒品及吸食器
    均係被告甲○○所有等語不諱，是被告空言否認，實不足採。另被告於保護管束
    期間定期採尿及為警查獲時所採集之尿液，經送鑑驗，均呈甲基安非他命陽性反
    應，有台灣尖端先進生技醫藥股份有限公司濫用藥物檢驗中心濫用藥物尿液檢測
    報告書及台中市衛生局煙毒尿液檢驗成績書各一紙在卷足稽，並有如事實欄所示
    之施用安非他命所用之吸食器一組、第二級毒品安非他命二包（合計毛重二．五
    公克）及第一級毒品海洛因二包（合計淨重０．一九公克、包裝重一．一六公克
    ）扣案可資佐證，復有現場照片六幀在卷足稽，本件事證明確，被告犯行洵堪認
    定。
二、核被告所為，係犯毒品危害防制條例第十條第二項之施用第二級毒品罪及同條例
    第十一條第一項之持有第一級毒品罪。被告前於八十六年間因施用毒品，經本院
    裁定送觀察、勒戒，經考核認無繼續施用毒品之傾向後，由本院於八十七年七月
    二十一日以八十七年度易緝字第四○六號，判決免刑確定。又於八十七年間因施
    用毒品，再經本院裁定送觀察、勒戒，經考核認無繼續施用毒品之傾向後，由台
    灣台中地方法院檢察署檢察官於八十七年十一月十六日以八十七年度偵字第二○
    二八○、二四○四三號為不起訴處分確定後，嗣又繼續施用第一、二級毒品，經
    台灣台中地方法院檢察署檢察官以八十八年度聲戒字第四九八號聲請裁定令入戒
    治處所施以強制戒治，及以八十八年度偵字第二二０八號、八十九年度毒偵字第
    二五五０號分別聲請簡易判決處刑，經本院裁定令入戒治處所施以強制戒治，及
    以不宜以簡易處刑，均改依通常程序審理並以八十八年度易字第一九０四號、八
    十九年度訴字第二００九號各判處有期徒刑十月、一年二月確定。嗣甲○○送台
    灣台中戒治所強制戒治，其成效經評定為合格，無繼續戒治之必要，由本院以八
    十九年度毒聲字第三０五一號裁定甲○○停止戒治，所餘戒治期間，付保護管束
    ，有台灣台中地方法院檢察署刑案資料查註紀錄表及台灣高等法院被告全國前案
    紀錄表各一份附卷可稽，其再犯本件施用毒品之罪，係再犯毒品危害防制條例第
    十條之罪，不適用先行裁定送觀察、勒戒之規定，而應逕予論罪科刑，此觀毒品
    危害防制條例第二十條第三項前段規定自明。又其連續多次施用第二級毒品安非
    他命之犯行，時間緊接，犯罪構成要件相同，顯係基於概括犯意反覆為之，應依
    連續犯之規定以一罪論，並加重其刑。其施用前持有安非他命之低度行為，為其
    後施用之高度行為所吸收，不另論罪。所犯上開二罪，犯意各別，行為互殊，應
    分論併罰。被告曾於八十四年間，先後因違反麻醉藥品管理條例，各判處有期徒
    刑七月，定執行刑一年，於八十五年一月十八日假釋交付保護管束，嗣於八十五
    年二月十八日假釋期滿而執行完畢，有台灣台中地方法院檢察署刑案資料查註記
    錄表可按，其於有期徒刑執行完畢後，五年以內再犯本件有期徒刑以上之罪，為
    累犯，應依刑法第四十七條規定各加重其刑，並就施用第二級毒品部分遞加重其
    刑。爰審酌被告有施用毒品之不良素行，犯罪之動機、手段，施用毒品本係自戕
    行為，對他人法益尚無具體危害，惟一再施用毒品不知悔改，及坦承部分犯行之
    犯後態度等一切情狀，分別量處如主文所示之刑，並定其應執行之刑。扣案之海
    洛因二包（淨重０．一九公克，包裝重一．一六公克）、安非他命二包（合計毛
    重二．五公克）分別為第一、二級毒品，不論屬於犯人與否，應依毒品危害防制
    條例第十八條第一項前段規定沒收銷燬之。另扣案之吸食器一組，為被告施用毒
    品安非他命所用之物，且為被告所有，業經被告及證人黃曉琪二人於警訊中供明
    在卷，應依刑法第三十八條第一項第二款之規定宣告沒收。
據上論斷，應依刑事訴訟法第二百九十九條第一項前段，毒品危害防制條例第十條第
二項、第十一條第一項、第十八條第一項前段、第二十條第三項前段、刑法第十一條
前段、第五十六條、第四十七條、第五十一條第五款、第三十八條第一項第二款，判
決如主文。
中      華      民      國    九十      年      四      月    二十七    日
                                臺灣臺中地方法院刑事第六庭
                                    法  官  許  月  馨
右正本證明與原本無異。
如不服本判決，應於判決送達後十日內向本院提出上訴狀，上訴於臺灣高等法院臺中
分院( 須附繕本 )。
                                    書記官
中      華      民      國    九十      年      四      月    二十七    日
附錄論罪科刑法條毒品危害防制條例第十條第一項、第二項：
施用第一級毒品者，處六月以上五年以下有期徒刑。
施用第二級毒品者，處三年以下有期徒刑。


司法院資訊處製作；財團法人民間司法改革基金會備份。
